# 关于成本按项目分配

提问人：feng313313 时间：2018-04-17 09:04:02
陈版好：对于服务业按照分项目核算，那么员工的固定工资部分（某个员工可能做多个项目），比如基本工资，需不需要按照一定方法分配到具体项目，由于我们没有工时记录，可否按照某个项目占全年收入占比来分配

回答人：chenyiwei
理论上应按工时记录为基础分配。如果不同项目的成本中人工成本占比基本接近的，也可采用“某个项目占全年收入占比来分配”，但最终解决方法还是完善包括工时记录在内的基础资料和内控制度。